臺灣屏東地方法院刑事判決　　　　　　　　　　　　　九十三年度易字第五八五號
　　聲　請　人　臺灣屏東地方法院檢察署檢察官
　　被　　　告　甲○○　男　四.
右列被告因違反毒品危害防制條例案件，經檢察官聲請簡易判決處刑（九十三年度毒
偵字第二九七號），及移送併辦（九十三年毒偵字第一五一三號），本院認為不宜以
簡易判決處刑，改依通常程序審理，經被告自白犯罪，本院裁定改以簡式審判程序審
理，判決如左：
     主  文
甲○○連續施用第二級毒品，累犯，處有期徒刑伍月，如易科罰金，以參佰元折算壹
日，扣案之甲基安非他命壹包（毛重零點伍公克）沒收銷燬之。
     事  實
一、甲○○曾於民國八十二年至八十五年間因麻藥、竊盜、煙毒等案件，經本院分別
    判處有期徒刑六月、九月、十一月、六月、八月確定，上開有期徒刑經合併接續
    執行，於九十一年二月十六日縮短刑期執行完畢，復因施用毒品案件，經本院裁
    定觀察勒戒，因有繼續施用傾向，再裁定令入戒治處所施以強制戒治，實施成效
    良好，停止戒治，交付保護管束，保護管束期滿，由台灣屏東地方法院檢察署檢
    察官於九十年三月十二日，以九十年度戒毒偵字第六九號為不起訴處分確定，詎
    仍不知悔改，於前開不起訴處分確定後五年內，明知甲基安非他命係第二級毒品
    ，猶基於施用甲基安非他命之概括犯意，於九十一年二月間某日起至九十三年八
    月四日十六時止，在其位於屏東縣麟洛鄉○○村○○路和傑巷三七號住處及屏東
    縣麟洛鄉○○村○○路湧源堂前檳榔攤後方等處，以將甲基安非他命置入燈泡內
    ，在燈泡下方點火燒烤，或以將甲基安非他命置於鋁箔紙上，在鋁箔紙下方點火
    燒烤，吸食甲基安非他命遇熱產生之煙氣之方式，連續施用甲基安非他命多次。
    嗣分別於(一)九十三年一月二十三日十六時許，為警在屏東縣麟洛鄉○○路台灣巨
    蛋超商前發覺其行跡可疑，加以盤查後，並於同日採尿送驗呈甲基安非他命陽性
    反應而查獲上情。(二)九十三年八月五日二十三時二十分許，為警在屏東縣麟洛鄉
    ○○路界揚超商前發覺其行跡可疑，加以盤查後，由其主動交出其所有之甲基安
    非他命一包（毛重零點五公克），警方並於翌日採尿送驗呈甲基安非他命陽性反
    應而查獲上情。
二、案經屏東縣警察局屏東分局報請台灣屏東地方法院檢察署檢察官聲請簡易判決處
    刑及同署檢察官移送併辦。
     理  由
一、上述事實，業經被告甲○○於本院審理時坦白承認，而被告分別於九十三年一月
    二十三日、同年八月六日經警採尿送驗結果，呈甲基安非他命陽性反應，有屏東
    縣衛生局屏縣衛檢六字第九三○○○二五號及第九三○三三四號煙毒及麻醉藥品
    類委託檢驗結果通知書二紙在卷可資佐證，上述檢驗結果，為檢驗機關本於專業
    知識及以精密儀器或科學方法檢測所得之結論，自可憑信。又扣案之白色晶體一
    包（毛重零點五公克），經警以煙毒品檢驗Ａ包試劑初步檢驗結果呈安非他命陽
    性反應，亦有屏東縣警察局屏東分局查獲涉毒品危害防制條例案毒品初步鑑驗報
    告單一紙及相片二幀在卷可佐，足見被告之自白與事實相符，可以採信，其於上
    述時地多次施用第二級毒品甲基安非他命之事實，應可認定。又被告曾因施用毒
    品案件，經本院裁定觀察勒戒，因有繼續施用傾向，再裁定令入戒治處所施以強
    制戒治，實施成效良好，停止戒治，交付保護管束，保護管束期滿，由台灣屏東
    地方法院檢察署檢察官於九十年三月十二日，以九十年度戒毒偵字第六九號為不
    起訴處分確定等情，有臺灣屏東地方法院檢察署刑案資料查註紀錄表、臺灣高等
    法院被告全國前案紀錄表、台灣屏東地方法院檢察署九十年度戒毒偵字第六九號
    不起訴處分書各一份在卷可供參考，本件事證明確，被告犯行堪予認定。
二、查甲基安非他命為毒品危害防制條例第二條第二項第二款所稱之第二級毒品，不
    得持有、施用，被告甲○○竟持以施用，核其所為，係犯同條例第十條第二項施
    用第二級毒品罪。其施用前持有甲基安非他命之低度行為，應為施用之高度行為
    所吸收，均不另論罪。其先後多次施用甲基安非他命之行為，時間緊接，觸犯構
    成要件相同之罪，顯係基於概括之犯意為之，為連續犯，應以一罪論，並加重其
    刑。公訴事實雖未記載其自九十三年一月二十二日起至八月四日止之多次施用犯
    行，惟此部分與起訴事實具有連續犯之裁判上一罪關係，為起訴效力所及，本院
    自應併為審理。又被告曾於八十二年至八十五年間因麻藥、竊盜、煙毒等案件，
    經本院分別判處有期徒刑六月、九月、十一月、六月、八月確定，上開有期徒刑
    經合併接續執行，於九十一年二月十六日縮短刑期執行完畢，有臺灣高等法院被
    告全國前案紀錄表及臺灣屏東地方法院檢察署刑案資料查註紀錄表各一份在卷可
    按，其受有期徒刑之執行完畢後，五年之內再犯有期徒刑以上刑之本罪，為累犯
    ，應依法加重其刑。其有二種刑之加重事由，應遞加重之。爰審酌被告經執行強
    制戒治後仍未戒除毒癮、施用毒品之期間及次數、施用毒品嚴重危害其個人身心
    健康及犯罪後坦認犯行，態度尚可等一切情狀，量處如主文所示之刑。扣案之甲
    基安非他命一包（毛重零點五公克）為查獲之毒品，其包裝袋則衡情沾黏有毒品
    成分，難以析離，應依毒品危害防制條例第十八條第一項前段之規定沒收銷燬之
    。至被告持以施用甲基安非他命所用之鋁箔紙、燈泡及點火工具，均未扣案，而
    燈泡已為被告丟棄等情，業據被告自承在卷，燈泡為易碎之物，既已遭被告丟棄
    ，顯已滅失，又鋁箔紙及點火工具亦無證據證明該等物品為被告所有且現尚存在
    ，均不併予宣告沒收。
據上論斷，應依刑事訴訟法第二百九十九條第一項前段、第四百五十二條、第二百七
十三條之一，毒品危害防制條例第十條第二項、第十八條第一項前段，刑法第十一條
、第五十六條、第四十七條，罰金罰鍰提高標準條例第二條，判決如主文。
本案經檢察官黃莉琄到庭執行職務。
中　　　華　　　民　　　國　　九十三　　年　　 十二 　　月　　二十八　　日
                                      臺灣屏東地方法院刑事第二庭
                                          法  官  余德正
右正本證明與原本無異。
如不服本判決應於收受本判決送達後十日內向本院提出上訴書狀，其未敘述上訴理由
者，並得於提起上訴後十日內向本院補提理由書狀（均須按他造當事人之人數附繕本
 ）「切勿逕送上級法院」
                                          書記官  潘美碧
中　　　華　　　民　　　國　　九十三　　年　　 十二 　　月　　二十八　　日
附錄論罪科刑法條：
毒品危害防制條例第十條第二項
施用第二級毒品者，處三年以下有期徒刑。
